最　高　行　政　法　院　裁　定
　　　　　　　　　　　　　　　94年度裁字第00158號
聲　請　人　甲○○○
　　　　　　丁○○
　　　　　　丙○○
共　　　同
訴訟代理人　乙○○
上列聲請人因徵收事件，對於中華民國92年8月29日本院92年度
裁字第1216號裁定，聲請再審。本院裁定如下：
　　主  文
再審之聲請駁回。
再審訴訟費用由聲請人負擔。
　　理  由
一、按行政訴訟之當事人，對於本院之裁定，聲請再審，經駁回
    後，不得復以同一原因事實，又對駁回再審聲請所為裁定，
    更行聲請再審，本院46年裁字第41號著有判例。
二、本件聲請人前因徵收事件，提起行政訴訟，經臺中高等行政
    法院89年度訴字第906號裁定駁回，聲請人不服，提起抗告
    ，經本院以91年度裁字第1225號裁定抗告駁回。聲請人仍對
    本院上開裁定不服，聲請再審，亦經本院以92年度裁字第
    1216號裁定（下稱原裁定）駁回其再審之聲請。茲聲請人復
    對原裁定聲請再審，其再審意旨略以：聲請人向臺中高等行
    政法院起訴時臺灣省政府89年12月15日89府訴一字第129700
    號訴願決定尚未作出，聲請人並非不服該訴願決定，其於聲
    請人起訴後始為決定，不具法律效力。又本案原審為徵收土
    地，原裁定載為徵收補償事件，顯然違法。另臺灣省政府86
    年11月20日86府地二字第174902號函業經該府以87年8月27
    日87府訴二字第162854號訴願決定撤銷在案、臺中縣政府90
    年6月7日90府地權字第160313號公告未經依法報請核准，均
    不生徵收之效力。另聲請人甲○○○為系爭土地之所有人，
    對於地上物之徵收，致土地遭受侵占，於本件應屬適格之當
    事人。又系爭房屋遭受非法拆除，應歸責於相對人臺中縣政
    府，請於撤銷行政處分判決之同時依行政訴訟法第196條之
    規定命行政機關為回復原狀必要之處置，及依同法第199條
    之規定，命相對人賠償，爰依行政訴訟法第273條第1項第1
    款、第2款、第9款、第11款、第12款、第13款、第14款聲請
    再審等語。查聲請人於原審已表明其係不服相對人89年4月
    25 日89府地權字第112139號函及89年5月29日府地權字第
    14356 0號函之處分，請求撤銷訴願決定對其不利之部分，
    有原審90年4月13日及同年8月24日準備程序筆錄可稽。而聲
    請人不服該等處分，提起訴願，經臺灣省政府89年12月15日
    89府訴一字第129700號訴願決定：「一、丁○○、丙○○部
    分：原處分89年4月25日89府地權字第112139號函關於徵收
    補償費部分撤銷，由原處分機關於二個月內另為處分；其餘
    部分訴願駁回。二、甲○○○部分，訴願不受理。」而提起
    撤銷之訴以經訴願程序而未獲救濟為要件，從而臺中高等行
    政法院以其係不服臺灣省政府89年12月15日89府訴一字第
    129700號訴願決定，提起行政訴訟，即無不合。又本院91年
    度裁字第1225號裁定及92年度裁字第1216號裁定雖將本件案
    由誤載為「徵收補償」，惟僅為應否更正而已，不生裁定違
    法之問題。至聲請人其餘再審事由業經聲請人於以前各次訴
    訟程序中提出主張，而為本院所不採。聲請人復以同一原因
    事實對於原裁定，聲請再審，揆諸首揭判例意旨，難謂合法
    。況聲請人所主張之事實，核與行政訴訟法第273條第1項各
    款情形無一相符，聲請人顯無法定再審事由而聲請再審，自
    非法之所許，應予駁回。
三、依行政訴訟法第283條、第278條第1項、第104條、民事訴訟
    法第95條、第78條、第85條第1項前段，裁定如主文。
中    華    民    國    94    年    1     月   28     日
                  第五庭審判長法  官　趙　永　康
                              法  官　鄭　淑　貞
                              法  官　黃　淑　玲
                              法  官　侯　東　昇
                              法  官  林　文　舟
以  上  正  本  證  明  與  原  本  無  異
中    華    民    國    94    年    1    月    28     日
　　　　　　　　　　　　　　　書記官　阮  桂  芬
